【裁判字號】    97,消債更,106
【裁判日期】    980115
【裁判案由】    更生事件
【裁判全文】
臺灣基隆地方法院民事裁定           97年度消債更字第106號
聲  請  人  甲○○
即  債務人              號3樓.
上列當事人聲請消費者債務清理事件，本院裁定如下：
    主  文
債務人甲○○自中華民國98年1月15日12時起開始更生程序。
    理  由
一、按債務人不能清償債務或有不能清償之虞者，得依本條例所
    定更生或清算程序，清理其債務﹔債務人無擔保或無優先權
    之債務總額未逾新臺幣一千二百萬元者，於法院裁定開始清
    算程序或宣告破產前，得向法院聲請更生。消費者債務清理
    條例第3條、第42條第1項分別定有明文。又按法院開始更生
    程序之裁定，應載明其年、月、日、時，並即時發生效力。
    同法第45條第1項亦定有明文。
二、本件聲請意旨略以：聲請人於本條例施行前，曾於民國95年
    間依銀行公會債務協商機制，與最大債權銀行聯邦商業銀行
    股份有限公司（下稱聯邦銀行）成立協商，確定債務總金額
    新臺幣（下同）4,219,212元，並約定每月償還23,440元。
    惟聲請人嗣於96年12月因躁鬱症無法正常工作，致無法通過
    業務襄理之考核，職務遭降級為業務專員，底薪減少近
    20,000元，實無法償還每月近4萬元之貸款（含協商約定清
    償款項），聲請人顯因非可歸責於己之事由，致履行有重大
    困難，且聲請人無擔保或無優先權之債務總額未逾1,200萬
    元，復未經法院裁定開始清算程序或宣告破產，爰依法聲請
    更生等語。
三、聲請人主張其於本條例施行前曾依銀行公會債務協商機制，
    與最大債權銀行聯邦銀行成立協商，並約定每月償還23,440
    元，惟聲請人嗣於96年12月因病無法正常工作，致職務遭降
    級，底薪亦因而減少等情，業據其提出債務協商協議書暨無
    擔保還款計劃、財政部台灣省北區國稅局95、96年度綜合所
    得稅各類所得資料清單、財產及收入狀況說明書、國稅局財
    產歸屬資料清單、債權人清冊、97年1月至9月薪津明細、房
    屋租賃契約書、聯合徵信中心當事人綜合信用報告、戶籍謄
    本、診斷證明、重大傷病免自行部分負擔證明卡、業務襄理
    僱傭暨承攬合約書、籌備主任僱傭暨承攬合約書等影本為證
    ，應堪信為真實。又查，聲請人自96年12月26日遭降職為籌
    備主任後自97年1月至9月15日止，平均每月收入為42,571元
    【計算式：404,424元÷9.5月≒42,571元（元以下四捨五入
    ）】，與聲請人96年全年收入916,474元，換算平均每月收
    入76,373元，相去甚遠，此有聲請人提出之業務同仁任職權
    益聲明書及薪津明細附卷可稽，足見聲請人確係因病遭降職
    而收入劇減3萬餘元。而聲請人每月除前揭協商所定金額外
    ，尚須清償兆豐銀行團體費貸款債務12,204元，且另有總債
    務金額76,559元之土地銀行勞工貸款逾期未清償等情，亦有
    債權人清冊、兆豐國際商業銀行貸利息收據附卷可稽。從而
    ，聲請人主張其係因非可歸責於己之事由，致履行有重大困
    難，為有理由。此外，本件又查無聲請人有任何消費者債務
    清理條例第6條第3項、第8條及第46條所定各種應裁定駁回
    其更生聲請之事由存在，聲請人聲請更生，應予准許。
五、依消費者債務清理條例第45條第 1項，裁定如主文。
中    華    民    國    98    年    1    月    15    日
                  民事庭法  官  姚貴美
一、上為正本係照原本作成。
二、本件不得抗告。
三、本裁定已於98年1月15日12時公告。
中    華    民    國    98    年    1    月    15    日
                        書記官  江美琪


司法院資訊處製作；財團法人民間司法改革基金會備份。
